臺灣高等法院民事裁定
111年度抗字第669號
異  議  人  張淑晶  



上列異議人因與相對人張振盛間聲明異議事件，對於中華民國11
1年6月22日本院111年度抗字第669號裁定提出異議，本院裁定如
下： 
    主  文
異議駁回。
    理  由
一、按抗告法院之裁定，以抗告不合法而駁回者，不得再為抗告
    ，但得向原法院聲明異議；前項異議，準用第484條第2項及
    第3項之規定，民事訴訟法第486條第2項、第3項分別定有明
    文。故當事人對於抗告法院以抗告不合法而駁回之裁定，以
    書狀表示不服之意旨，縱該書狀內未用異議名稱，仍應以聲
    明異議論。本件異議人對民國111年6月22日本院111年度抗
    字第669號以其抗告不合法駁回之裁定（下稱原裁定），提
    出同年7月4日民事緊急陳報狀載明對該裁定不服之意旨，爰
    將異議人上開書狀視為就本院裁定聲明異議，合先敘明。
二、按抗告應依民事訴訟法第77條之18規定繳納裁判費，此為抗
    告必備之程式。經查，異議人對於中華民國111年3月28日臺
    灣臺北地方法院111年度事聲字第3號裁定提起抗告，未依規
    定繳納抗告費新臺幣（下同）1千元，雖異議人聲請訴訟救
    助，惟業經本院於111年5月31日以111年度聲字第233號裁定
    駁回確定，並於同日裁定命其應於5日內補繳抗告費，該裁
    定於同年6月10日送達異議人等情，有上開裁定、送達證書
    等在卷可稽（見本院卷第19、20、23、27頁）。異議人逾期
    仍未繳納抗告費，亦有答詢表、本院裁判費或訴狀查詢表可
    證（見本院卷第29、37、39頁），揆諸上開說明，其抗告自
    非合法。至異議人111年6月13日民事緊急陳報狀（見本院卷
    第33頁）所述其罹患新冠肺炎需隔離，且其在監購買匯票及
    郵寄繳費共需1個月時間為由，具狀請求延長補繳裁判費之
    時間至111年7月20日以後乙節，顯係變更本院所定之補正期
    限，洵屬無據，更無拘束法院之效力。又異議人111年7月4
    日民事緊急陳報狀固稱：伊於111年6月13日才能向獄方報告
    購買匯票，無法於1至3日內取得匯票而補繳抗告費等語，然
    經本院電詢臺北女子看守所，該所人員稱：異議人雖於111
    年6月10日確診新冠肺炎，但不會因此影響其購買匯票繳納
    裁判費等語，此有本院公務電話紀錄附卷可查（見本院卷第
    35頁）；況原裁定係於111年6月22日始裁定駁回異議人之抗
    告，益徵異議人應有充足時間補繳抗告費，異議人抗辯因在
    監服刑，無法確定取得匯票之時間，致不及繳納抗告費云云
    ，顯不足採。是原裁定駁回其抗告，於法並無違誤。異議意
    旨指摘原裁定不當，求予廢棄，非有理由，其異議應予駁回
    。
三、據上論結，本件異議為無理由，爰裁定如主文。　
中　　華　　民　　國　　111 　年　　9 　　月　　6 　　日
                  民事第十六庭  
                        審判長法  官  朱耀平
                              法  官  呂明坤
                              法  官  羅立德
正本係照原本作成。
不得聲明不服。　　　　　　　　　　　　　　　
中　　華　　民　　國　　111 　年　　9 　　月　　7 　　日
                              書記官  葉蕙心